【裁判字號】    89,上易,96
【裁判日期】    890125
【裁判案由】    違反著作權法
【裁判全文】
臺灣高等法院刑事判決                              八十九年度上易字第九六號
    上  訴  人
    即  被  告  甲○○
右上訴人因違反著作權法案件，不服臺灣桃園地方法院八十八年度易字第一七五九號
，中華民國八十八年十一月四日第一審判決（起訴案號：臺灣桃園地方法院檢察署八
十八年度偵字第九九八０號）提起上訴，本院判決如左：
    主  文
上訴駁回。
    事實及理由
一、本案經本院審理結果，認第一審判決以上訴人即被告甲○○連續以公開上映之方
    法侵害他人之著作財產權，犯著作權法第九十二條之罪，量處有期徒刑四月，並
    諭知如易科罰金，以三百元折算一日，認事用法俱無不合，量刑亦尚妥適，應予
    維持，並引用第一審判決書記載之事實、證據及理由。
二、被告上訴意旨仍執陳詞，辯稱扣案多媒體影視光碟機之出售業者未告知該光碟機
    中所燒錄之歌曲不得在公開場合播放，致其不知情云云。惟被告自八十七年六月
    某日起，至八十八年六月二十二日下午六時許，為警查獲時止，連續多次在桃園
    縣大溪鎮○○路九六九號其負責經營之「醇水姑娘茶坊」內，明知未經告訴人即
    著作財產權人美華影視股份有限公司之同意、授權，擅自播放「買醉」、「一代
    女皇」、「港邊甘是男性傷心的所在」等三首歌曲，供前來店內消費之顧客點唱
    ，而以公開上映之方式侵害美華公司之著作財產權，罪證明確，原判決已具論甚
    詳，且查被告購買之扣案多媒體影視光碟機播出上開歌曲前，畫面均有「僅供家
    用」之警示文句，已據證人張明忠於原審陳明，另證人即出售該光碟機與被告之
    業者劉良彬亦迭於警訊及原審證稱出售該光碟機與被告，為其裝機時，已告知該
    光碟機係家用機種，不得供營業用，其前即曾出租具合法版權之機種與被告，租
    金每月約一萬元，售價則需十五萬元許，而扣案之機種每台僅五萬元，被告應知
    悉係僅供家用之機種等語，則被告前既曾向證人劉良彬承租合法授予版權之光碟
    機，自當知稔合法授權機種與家用機種之光碟機，價格懸殊，二者截然不同，況
    證人於裝置扣案機種時，並已明白告知係家用機種，茲其仍諉稱不知情，顯係畏
    罪圖卸之詞，洵無足取。本件上訴為無理由，應予駁回。
據上論斷，應依刑事訴訟法第三百六十八條、第三百七十三條，判決如主文。
本案經檢察官張秋雲到庭執行職務。
中    華    民    國      八十九      年      一      月      二十五    日
                              臺灣高等法院刑事第十六庭
                                  審判長法  官  許  增  男
                                        法  官  黃  鴻  昌
                                        法  官  蔡  彩  貞
右正本證明與原本無異。
不得上訴。
                                        書記官  張  淑  芬
中    華    民    國      八十九      年      一      月      三十一    日
附錄：本判決論罪科刑法條全文
著作權法第九十二條：
擅自以公開口述、公開播送、公開上映、公開演出、公開展示、改作、出租或其他方
法侵害他人之著作財產權者，處三年以下有期徒刑，得併科新台幣十五萬元以下罰金


司法院資訊處製作；財團法人民間司法改革基金會備份。
